臺灣高等法院臺中分院刑事裁定
110年度聲字第1558號
聲  請  人  臺灣高等檢察署臺中檢察分署檢察官     
受  刑  人  江汶憲
上列聲請人因受刑人數罪併罰有二裁判以上，聲請定其應執行之
刑（聲請案號：110年度執聲字第719號），本院裁定如下：
    主  文
江汶憲犯如附表所示各罪所處之刑，有期徒刑部分應執行有期徒
刑柒年陸月。
    理  由
一、聲請意旨略以：受刑人因詐欺數罪，先後經判決確定如附表
    ，應依刑法第53條、第51條第5款規定，定其應執行之刑，
    爰依刑事訴訟法第477條第1項聲請裁定等語。
二、按數罪併罰，有二裁判以上者，依刑法第51條之規定，定其
    應執行之刑；數罪併罰，分別宣告其罪之刑，若宣告多數有
    期徒刑者，於各刑中之最長期以上，各刑合併之刑期以下，
    定其刑期，但不得逾30年。刑法第53條、第51條第5款分別
    定有明文。
三、經查，受刑人江汶憲因犯附表所示之罪，分別經臺灣臺中地
    方法院及本院判決處如附表所示之刑，均經確定在案，有該
    案件之判決書及臺灣高等法院被告前案紀錄表各1份在卷可
    稽。另受刑人所犯如附表編號1至23、24至28、29至60所示
    之罪，曾經定應執行之刑如附表1至23、24至28、29至60備
    註列所示，是本件更定執行刑時，應有不利益變更禁止原則
    之適用，本院應以受刑人所犯原各罪之宣告刑為基礎而裁量
    刑期，惟仍不得較上開各罪曾定之應執行刑與其他宣告刑之
    總和為重（最高法院104年度台抗字第778號裁定意旨參照）
    。茲聲請人以本院為上開案件犯罪事實最後判決之法院為前
    揭聲請，本院審核各案卷無誤，並衡酌受刑人所犯如附表所
    示各罪之犯罪類型，其犯罪態樣、手段、所侵害法益及受刑
    人犯上開各罪之犯罪時間是否相近等情，以判斷受刑人所受
    責任非難重複之程度，再斟酌受刑人犯數罪所反應人格特性
    ，暨權衡各罪之法律目的及相關刑事政策，而為整體評價後
    ，定其應執行之刑如主文所示。
四、爰依刑事訴訟法第477條第1項，刑法第53條、第51條第5款
    ，裁定如主文。
中　　華　　民　　國　 110　　年　　 6　　月　　 21 　日
            刑事第七庭   審判長法　官  梁  堯  銘
                               法　官  王  鏗  普
                               法　官  羅  國  鴻
以上正本證明與原本無異。
如不服本裁定，應於收受送達後5日內向本院提出再抗告書狀（
須附繕本）。
                               書記官  陳  文  明 
　　　　　　　　　　　　　　　 
中　　華　　民　　國　　110 　年　　6 　　月　　21　　日

【附表】受刑人江汶憲定應執行刑案件一覽表     編號  1 2 3 罪名  三人以上共同犯詐欺取財罪 三人以上共同犯詐欺取財罪 三人以上共同犯詐欺取財罪 宣告刑  有期徒刑1年 有期徒刑1年 有期徒刑1年 犯罪日期  108年09月16日 108年09月16日 108年09月16日 偵查(自訴)機關年度案號  臺中地檢109年度偵字第538、5043、9096號 臺中地檢109年度偵字第538、5043、9096號 臺中地檢109年度偵字第538、5043、9096號 最後事實審 法院 臺灣高等法院 臺中分院 臺灣高等法院 臺中分院 臺灣高等法院 臺中分院  案號 109年度上訴字第1521、1536號 109年度上訴字第1521、1536號 109年度上訴字第1521、1536號  判決日期 109年11月11日 109年11月11日 109年11月11日 確定 判決 法院 臺灣高等法院 臺中分院 臺灣高等法院 臺中分院 臺灣高等法院 臺中分院  案號 109年度上訴字第1521、1536號 109年度上訴字第1521、1536號 109年度上訴字第1521、1536號  確定日期 109年12月21日 109年12月21日 109年12月21日 是否為得易科罰金之案件  不得易科罰金 不得易服社會勞動 不得易科罰金 不得易服社會勞動 不得易科罰金 不得易服社會勞動 備註  臺中地檢110年度執字第913號 臺中地檢110年度執字第913號 臺中地檢110年度執字第913號   編號1至23之罪已定應執行有期徒刑3年2月   
受刑人江汶憲定應執行刑案件一覽表     編號  4 5 6 罪名  三人以上共同犯詐欺取財罪 三人以上共同犯詐欺取財罪 三人以上共同犯詐欺取財罪 宣告刑  有期徒刑1年3月 有期徒刑1年 有期徒刑1年 犯罪日期  108年09月16日 108年09月16日 108年09月16日 偵查(自訴)機關年度案號  臺中地檢109年度偵字第538、5043、9096號 臺中地檢109年度偵字第538、5043、9096號 臺中地檢109年度偵字第538、5043、9096號 最後事實審 法院 臺灣高等法院 臺中分院 臺灣高等法院 臺中分院 臺灣高等法院 臺中分院  案號 109年度上訴字第1521、1536號 109年度上訴字第1521、1536號 109年度上訴字第1521、1536號  判決日期 109年11月11日 109年11月11日 109年11月11日 確定 判決 法院 臺灣高等法院 臺中分院 臺灣高等法院 臺中分院 臺灣高等法院 臺中分院  案號 109年度上訴字第1521、1536號 109年度上訴字第1521、1536號 109年度上訴字第1521、1536號  確定日期 109年12月21日 109年12月21日 109年12月21日 是否為得易科罰金之案件  不得易科罰金 不得易服社會勞動 不得易科罰金 不得易服社會勞動 不得易科罰金 不得易服社會勞動 備註  臺中地檢110年度執字第913號 臺中地檢110年度執字第913號 臺中地檢110年度執字第913號   編號1至23之罪已定應執行有期徒刑3年2月   
受刑人江汶憲定應執行刑案件一覽表     編號  7 8 9 罪名  三人以上共同犯詐欺取財罪 三人以上共同犯詐欺取財罪 三人以上共同犯詐欺取財罪 宣告刑  有期徒刑1年1月 有期徒刑1年 有期徒刑1年 犯罪日期  108年09月16日 108年09月23日 108年09月23日 偵查(自訴)機關年度案號  臺中地檢109年度偵字第538、5043、9096號 臺中地檢109年度偵字第538、5043、9096號 臺中地檢109年度偵字第538、5043、9096號 最後事實審 法院 臺灣高等法院 臺中分院 臺灣高等法院 臺中分院 臺灣高等法院 臺中分院  案號 109年度上訴字第1521、1536號 109年度上訴字第1521、1536號 109年度上訴字第1521、1536號  判決日期 109年11月11日 109年11月11日 109年11月11日 確定 判決 法院 臺灣高等法院 臺中分院 臺灣高等法院 臺中分院 臺灣高等法院 臺中分院  案號 109年度上訴字第1521、1536號 109年度上訴字第1521、1536號 109年度上訴字第1521、1536號  確定日期 109年12月21日 109年12月21日 109年12月21日 是否為得易科罰金之案件  不得易科罰金 不得易服社會勞動 不得易科罰金 不得易服社會勞動 不得易科罰金 不得易服社會勞動 備註  臺中地檢110年度執字第913號 臺中地檢110年度執字第913號 臺中地檢110年度執字第913號   編號1至23之罪已定應執行有期徒刑3年2月   
受刑人江汶憲定應執行刑案件一覽表     編號  10 11 12 罪名  三人以上共同犯詐欺取財罪 三人以上共同犯詐欺取財罪 三人以上共同犯詐欺取財罪 宣告刑  有期徒刑1年 有期徒刑1年 有期徒刑1年 犯罪日期  108年09月23日 108年09月23日 108年09月23日 偵查(自訴)機關年度案號  臺中地檢109年度偵字第538、5043、9096號 臺中地檢109年度偵字第538、5043、9096號 臺中地檢109年度偵字第538、5043、9096號 最後事實審 法院 臺灣高等法院 臺中分院 臺灣高等法院 臺中分院 臺灣高等法院 臺中分院  案號 109年度上訴字第1521、1536號 109年度上訴字第1521、1536號 109年度上訴字第1521、1536號  判決日期 109年11月11日 109年11月11日 109年11月11日 確定 判決 法院 臺灣高等法院 臺中分院 臺灣高等法院 臺中分院 臺灣高等法院 臺中分院  案號 109年度上訴字第1521、1536號 109年度上訴字第1521、1536號 109年度上訴字第1521、1536號  確定日期 109年12月21日 109年12月21日 109年12月21日 是否為得易科罰金之案件  不得易科罰金 不得易服社會勞動 不得易科罰金 不得易服社會勞動 不得易科罰金 不得易服社會勞動 備註  臺中地檢110年度執字第913號 臺中地檢110年度執字第913號 臺中地檢110年度執字第913號   編號1至23之罪已定應執行有期徒刑3年2月   
受刑人江汶憲定應執行刑案件一覽表     編號  13 14 15 罪名  三人以上共同犯詐欺取財罪 三人以上共同犯詐欺取財罪 三人以上共同犯詐欺取財罪 宣告刑  有期徒刑1年 有期徒刑1年1月 有期徒刑1年 犯罪日期  108年09月23日 108年09月23日 108年09月23日 偵查(自訴)機關年度案號  臺中地檢109年度偵字第538、5043、9096號 臺中地檢109年度偵字第538、5043、9096號 臺中地檢109年度偵字第538、5043、9096號 最後事實審 法院 臺灣高等法院 臺中分院 臺灣高等法院 臺中分院 臺灣高等法院 臺中分院  案號 109年度上訴字第1521、1536號 109年度上訴字第1521、1536號 109年度上訴字第1521、1536號  判決日期 109年11月11日 109年11月11日 109年11月11日 確定 判決 法院 臺灣高等法院 臺中分院 臺灣高等法院 臺中分院 臺灣高等法院 臺中分院  案號 109年度上訴字第1521、1536號 109年度上訴字第1521、1536號 109年度上訴字第1521、1536號  確定日期 109年12月21日 109年12月21日 109年12月21日 是否為得易科罰金之案件  不得易科罰金 不得易服社會勞動 不得易科罰金 不得易服社會勞動 不得易科罰金 不得易服社會勞動 備註  臺中地檢110年度執字第913號 臺中地檢110年度執字第913號 臺中地檢110年度執字第913號   編號1至23之罪已定應執行有期徒刑3年2月   
受刑人江汶憲定應執行刑案件一覽表     編號  16 17 18 罪名  三人以上共同犯詐欺取財罪 三人以上共同犯詐欺取財罪 三人以上共同犯詐欺取財罪 宣告刑  有期徒刑1年 有期徒刑1年3月 有期徒刑1年 犯罪日期  108年09月23日 108年09月23日 108年09月16日 偵查(自訴)機關年度案號  臺中地檢109年度偵字第538、5043、9096號 臺中地檢109年度偵字第538、5043、9096號 臺中地檢109年度偵字第538、5043、9096號 最後事實審 法院 臺灣高等法院 臺中分院 臺灣高等法院 臺中分院 臺灣高等法院 臺中分院  案號 109年度上訴字第1521、1536號 109年度上訴字第1521、1536號 109年度上訴字第1521、1536號  判決日期 109年11月11日 109年11月11日 109年11月11日 確定 判決 法院 臺灣高等法院 臺中分院 臺灣高等法院 臺中分院 臺灣高等法院 臺中分院  案號 109年度上訴字第1521、1536號 109年度上訴字第1521、1536號 109年度上訴字第1521、1536號  確定日期 109年12月21日 109年12月21日 109年12月21日 是否為得易科罰金之案件  不得易科罰金 不得易服社會勞動 不得易科罰金 不得易服社會勞動 不得易科罰金 不得易服社會勞動 備註  臺中地檢110年度執字第913號 臺中地檢110年度執字第913號 臺中地檢110年度執字第913號   編號1至23之罪已定應執行有期徒刑3年2月   
受刑人江汶憲定應執行刑案件一覽表     編號  19 20 21 罪名  三人以上共同犯詐欺取財罪 三人以上共同犯詐欺取財罪 三人以上共同犯詐欺取財罪 宣告刑  有期徒刑1年 有期徒刑1年 有期徒刑1年 犯罪日期  108年09月16日 108年09月16日 108年09月16日 偵查(自訴)機關年度案號  臺中地檢109年度偵字第538、5043、9096號 臺中地檢109年度偵字第538、5043、9096號 臺中地檢109年度偵字第538、5043、9096號 最後事實審 法院 臺灣高等法院 臺中分院 臺灣高等法院 臺中分院 臺灣高等法院 臺中分院  案號 109年度上訴字第1521、1536號 109年度上訴字第1521、1536號 109年度上訴字第1521、1536號  判決日期 109年11月11日 109年11月11日 109年11月11日 確定 判決 法院 臺灣高等法院 臺中分院 臺灣高等法院 臺中分院 臺灣高等法院 臺中分院  案號 109年度上訴字第1521、1536號 109年度上訴字第1521、1536號 109年度上訴字第1521、1536號  確定日期 109年12月21日 109年12月21日 109年12月21日 是否為得易科罰金之案件  不得易科罰金 不得易服社會勞動 不得易科罰金 不得易服社會勞動 不得易科罰金 不得易服社會勞動 備註  臺中地檢110年度執字第913號 臺中地檢110年度執字第913號 臺中地檢110年度執字第913號   編號1至23之罪已定應執行有期徒刑3年2月   
受刑人江汶憲定應執行刑案件一覽表     編號  22 23 24 罪名  三人以上共同犯詐欺取財罪 三人以上共同犯詐欺取財罪 三人以上以網際網路對公眾散布而犯犯詐欺取財罪 宣告刑  有期徒刑1年 有期徒刑1年 有期徒刑1年2月 犯罪日期  108年09月18日 108年09月18日 108年09月18日 偵查(自訴)機關年度案號  臺中地檢109年度偵字第538、5043、9096號 臺中地檢109年度偵字第538、5043、9096號 臺中地檢109年度偵字第24313號 最後事實審 法院 臺灣高等法院 臺中分院 臺灣高等法院 臺中分院 臺灣臺中地方法院  案號 109年度上訴字第1521、1536號 109年度上訴字第1521、1536號 109年度金訴字第394號  判決日期 109年11月11日 109年11月11日 109年12月23日 確定 判決 法院 臺灣高等法院 臺中分院 臺灣高等法院 臺中分院 臺灣臺中地方法院  案號 109年度上訴字第1521、1536號 109年度上訴字第1521、1536號 109年度金訴字第394號  確定日期 109年12月21日 109年12月21日 110年02月01日 是否為得易科罰金之案件  不得易科罰金 不得易服社會勞動 不得易科罰金 不得易服社會勞動 不得易科罰金 不得易服社會勞動 備註  臺中地檢110年度執字第913號 臺中地檢110年度執字第913號 臺中地檢110年度執字第2582號   編號1至23之罪已定應執行有期徒刑3年2月  編號24至28之罪已定應執行有期徒刑1年8月 
受刑人江汶憲定應執行刑案件一覽表     編號  25 26 27 罪名  三人以上以網際網路對公眾散布而犯犯詐欺取財罪 三人以上以網際網路對公眾散布而犯犯詐欺取財罪 三人以上以網際網路對公眾散布而犯犯詐欺取財罪 宣告刑  有期徒刑1年4月 有期徒刑1年2月 有期徒刑1年5月 犯罪日期  108年09月18日 108年09月18日 108年09月23日 偵查(自訴)機關年度案號  臺中地檢109年度偵字第24313號 臺中地檢109年度偵字第24313號 臺中地檢109年度偵字第24313號 最後事實審 法院 臺灣臺中地方法院 臺灣臺中地方法院 臺灣臺中地方法院  案號 109年度金訴字第394號 109年度金訴字第394號 109年度金訴字第394號  判決日期 109年12月23日 109年12月23日 109年12月23日 確定 判決 法院 臺灣臺中地方法院 臺灣臺中地方法院 臺灣臺中地方法院  案號 109年度金訴字第394號 109年度金訴字第394號 109年度金訴字第394號  確定日期 110年02月01日 110年02月01日 110年02月01日 是否為得易科罰金之案件  不得易科罰金 不得易服社會勞動 不得易科罰金 不得易服社會勞動 不得易科罰金 不得易服社會勞動 備註  臺中地檢110年度執字第2582號 臺中地檢110年度執字第2582號 臺中地檢110年度執字第2582號   編號24至28之罪已定應執行有期徒刑1年8月   
受刑人江汶憲定應執行刑案件一覽表     編號  28 29 30 罪名  三人以上以網際網路對公眾散布而犯犯詐欺取財罪 三人以上共同犯詐欺取財罪 三人以上共同犯詐欺取財罪 宣告刑  有期徒刑1年3月 有期徒刑1年1月 有期徒刑1年1月 犯罪日期  108年09月23日 108年09月07日 108年09月07日 偵查(自訴)機關年度案號  臺中地檢109年度偵字第24313號 臺中地檢108年度偵字第10693、11169、11196、12868號 臺中地檢108年度偵字第10693、11169、11196、12868號 最後事實審 法院 臺灣臺中地方法院 臺灣高等法院 臺中分院 臺灣高等法院 臺中分院  案號 109年度金訴字第394號 109年度金上訴字第2027號 109年度金上訴字第2027號  判決日期 109年12月23日 110年02月08日 110年02月08日 確定 判決 法院 臺灣臺中地方法院 臺灣高等法院 臺中分院 臺灣高等法院 臺中分院  案號 109年度金訴字第394號 109年度金上訴字第2027號 109年度金上訴字第2027號  確定日期 110年02月01日 110年03月17日 110年03月17日 是否為得易科罰金之案件  不得易科罰金 不得易服社會勞動 不得易科罰金 不得易服社會勞動 不得易科罰金 不得易服社會勞動 備註  臺中地檢110年度執字第2582號 彰化地檢110年度執字第1687號 彰化地檢110年度執字第1687號   編號24至28之罪已定應執行有期徒刑1年8月 編號29至60之罪已定應執行有期徒刑3年10月  
受刑人江汶憲定應執行刑案件一覽表     編號  31 32 33 罪名  三人以上共同犯詐欺取財罪 三人以上共同犯詐欺取財罪 三人以上共同犯詐欺取財罪 宣告刑  有期徒刑1年1月 有期徒刑1年1月 有期徒刑1年1月 犯罪日期  108年09月07日 108年09月07日 108年09月07日 偵查(自訴)機關年度案號  臺中地檢108年度偵字第10693、11169、11196、12868號 臺中地檢108年度偵字第10693、11169、11196、12868號 臺中地檢108年度偵字第10693、11169、11196、12868號 最後事實審 法院 臺灣高等法院 臺中分院 臺灣高等法院 臺中分院 臺灣高等法院 臺中分院  案號 109年度金上訴字第2027號 109年度金上訴字第2027號 109年度金上訴字第2027號  判決日期 110年02月08日 110年02月08日 110年02月08日 確定 判決 法院 臺灣高等法院 臺中分院 臺灣高等法院 臺中分院 臺灣高等法院 臺中分院  案號 109年度金上訴字第2027號 109年度金上訴字第2027號 109年度金上訴字第2027號  確定日期 110年03月17日 110年03月17日 110年03月17日 是否為得易科罰金之案件  不得易科罰金 不得易服社會勞動 不得易科罰金 不得易服社會勞動 不得易科罰金 不得易服社會勞動 備註  彰化地檢110年度執字第1687號 彰化地檢110年度執字第1687號 彰化地檢110年度執字第1687號   編號29至60之罪已定應執行有期徒刑3年10月   
受刑人江汶憲定應執行刑案件一覽表     編號  34 35 36 罪名  三人以上共同犯詐欺取財罪 三人以上共同犯詐欺取財罪 三人以上共同犯詐欺取財罪 宣告刑  有期徒刑1年1月 有期徒刑1年1月 有期徒刑1年1月 犯罪日期  108年09月07日 108年09月07日 108年09月07日 偵查(自訴)機關年度案號  臺中地檢108年度偵字第10693、11169、11196、12868號 臺中地檢108年度偵字第10693、11169、11196、12868號 臺中地檢108年度偵字第10693、11169、11196、12868號 最後事實審 法院 臺灣高等法院 臺中分院 臺灣高等法院 臺中分院 臺灣高等法院 臺中分院  案號 109年度金上訴字第2027號 109年度金上訴字第2027號 109年度金上訴字第2027號  判決日期 110年02月08日 110年02月08日 110年02月08日 確定 判決 法院 臺灣高等法院 臺中分院 臺灣高等法院 臺中分院 臺灣高等法院 臺中分院  案號 109年度金上訴字第2027號 109年度金上訴字第2027號 109年度金上訴字第2027號  確定日期 110年03月17日 110年03月17日 110年03月17日 是否為得易科罰金之案件  不得易科罰金 不得易服社會勞動 不得易科罰金 不得易服社會勞動 不得易科罰金 不得易服社會勞動 備註  彰化地檢110年度執字第1687號 彰化地檢110年度執字第1687號 彰化地檢110年度執字第1687號   編號29至60之罪已定應執行有期徒刑3年10月   
受刑人江汶憲定應執行刑案件一覽表     編號  37 38 39 罪名  三人以上共同犯詐欺取財罪 三人以上共同犯詐欺取財罪 三人以上共同犯詐欺取財罪 宣告刑  有期徒刑1年2月 有期徒刑1年1月 有期徒刑1年1月 犯罪日期  108年09月07日 108年09月07日 108年09月21日 偵查(自訴)機關年度案號  臺中地檢108年度偵字第10693、11169、11196、12868號 臺中地檢108年度偵字第10693、11169、11196、12868號 臺中地檢108年度偵字第10693、11169、11196、12868號 最後事實審 法院 臺灣高等法院 臺中分院 臺灣高等法院 臺中分院 臺灣高等法院 臺中分院  案號 109年度金上訴字第2027號 109年度金上訴字第2027號 109年度金上訴字第2027號  判決日期 110年02月08日 110年02月08日 110年02月08日 確定 判決 法院 臺灣高等法院 臺中分院 臺灣高等法院 臺中分院 臺灣高等法院 臺中分院  案號 109年度金上訴字第2027號 109年度金上訴字第2027號 109年度金上訴字第2027號  確定日期 110年03月17日 110年03月17日 110年03月17日 是否為得易科罰金之案件  不得易科罰金 不得易服社會勞動 不得易科罰金 不得易服社會勞動 不得易科罰金 不得易服社會勞動 備註  彰化地檢110年度執字第1687號 彰化地檢110年度執字第1687號 彰化地檢110年度執字第1687號   編號29至60之罪已定應執行有期徒刑3年10月   
受刑人江汶憲定應執行刑案件一覽表     編號  40 41 42 罪名  三人以上共同犯詐欺取財罪 三人以上共同犯詐欺取財罪 三人以上共同犯詐欺取財罪 宣告刑  有期徒刑1年1月 有期徒刑1年1月 有期徒刑1年1月 犯罪日期  108年09月21日 108年09月21日 108年09月21日 偵查(自訴)機關年度案號  臺中地檢108年度偵字第10693、11169、11196、12868號 臺中地檢108年度偵字第10693、11169、11196、12868號 臺中地檢108年度偵字第10693、11169、11196、12868號 最後事實審 法院 臺灣高等法院 臺中分院 臺灣高等法院 臺中分院 臺灣高等法院 臺中分院  案號 109年度金上訴字第2027號 109年度金上訴字第2027號 109年度金上訴字第2027號  判決日期 110年02月08日 110年02月08日 110年02月08日 確定 判決 法院 臺灣高等法院 臺中分院 臺灣高等法院 臺中分院 臺灣高等法院 臺中分院  案號 109年度金上訴字第2027號 109年度金上訴字第2027號 109年度金上訴字第2027號  確定日期 110年03月17日 110年03月17日 110年03月17日 是否為得易科罰金之案件  不得易科罰金 不得易服社會勞動 不得易科罰金 不得易服社會勞動 不得易科罰金 不得易服社會勞動 備註  彰化地檢110年度執字第1687號 彰化地檢110年度執字第1687號 彰化地檢110年度執字第1687號   編號29至60之罪已定應執行有期徒刑3年10月   
受刑人江汶憲定應執行刑案件一覽表     編號  43 44 45 罪名  三人以上共同犯詐欺取財罪 三人以上共同犯詐欺取財罪 三人以上共同犯詐欺取財罪 宣告刑  有期徒刑1年1月 有期徒刑1年1月 有期徒刑1年1月 犯罪日期  108年09月21日 108年09月21日 108年09月21日 偵查(自訴)機關年度案號  臺中地檢108年度偵字第10693、11169、11196、12868號 臺中地檢108年度偵字第10693、11169、11196、12868號 臺中地檢108年度偵字第10693、11169、11196、12868號 最後事實審 法院 臺灣高等法院 臺中分院 臺灣高等法院 臺中分院 臺灣高等法院 臺中分院  案號 109年度金上訴字第2027號 109年度金上訴字第2027號 109年度金上訴字第2027號  判決日期 110年02月08日 110年02月08日 110年02月08日 確定 判決 法院 臺灣高等法院 臺中分院 臺灣高等法院 臺中分院 臺灣高等法院 臺中分院  案號 109年度金上訴字第2027號 109年度金上訴字第2027號 109年度金上訴字第2027號  確定日期 110年03月17日 110年03月17日 110年03月17日 是否為得易科罰金之案件  不得易科罰金 不得易服社會勞動 不得易科罰金 不得易服社會勞動 不得易科罰金 不得易服社會勞動 備註  彰化地檢110年度執字第1687號 彰化地檢110年度執字第1687號 彰化地檢110年度執字第1687號   編號29至60之罪已定應執行有期徒刑3年10月   
受刑人江汶憲定應執行刑案件一覽表     編號  46 47 48 罪名  三人以上共同犯詐欺取財罪 三人以上共同犯詐欺取財罪 三人以上共同犯詐欺取財罪 宣告刑  有期徒刑1年1月 有期徒刑1年1月 有期徒刑1年1月 犯罪日期  108年09月21日 108年09月21日 108年09月21日 偵查(自訴)機關年度案號  臺中地檢108年度偵字第10693、11169、11196、12868號 臺中地檢108年度偵字第10693、11169、11196、12868號 臺中地檢108年度偵字第10693、11169、11196、12868號 最後事實審 法院 臺灣高等法院 臺中分院 臺灣高等法院 臺中分院 臺灣高等法院 臺中分院  案號 109年度金上訴字第2027號 109年度金上訴字第2027號 109年度金上訴字第2027號  判決日期 110年02月08日 110年02月08日 110年02月08日 確定 判決 法院 臺灣高等法院 臺中分院 臺灣高等法院 臺中分院 臺灣高等法院 臺中分院  案號 109年度金上訴字第2027號 109年度金上訴字第2027號 109年度金上訴字第2027號  確定日期 110年03月17日 110年03月17日 110年03月17日 是否為得易科罰金之案件  不得易科罰金 不得易服社會勞動 不得易科罰金 不得易服社會勞動 不得易科罰金 不得易服社會勞動 備註  彰化地檢110年度執字第1687號 彰化地檢110年度執字第1687號 彰化地檢110年度執字第1687號   編號29至60之罪已定應執行有期徒刑3年10月   
受刑人江汶憲定應執行刑案件一覽表     編號  49 50 51 罪名  三人以上共同犯詐欺取財罪 三人以上共同犯詐欺取財罪 三人以上共同犯詐欺取財罪 宣告刑  有期徒刑1年1月 有期徒刑1年1月 有期徒刑1年1月 犯罪日期  108年09月21日 108年09月21日 108年09月21日 偵查(自訴)機關年度案號  臺中地檢108年度偵字第10693、11169、11196、12868號 臺中地檢108年度偵字第10693、11169、11196、12868號 臺中地檢108年度偵字第10693、11169、11196、12868號 最後事實審 法院 臺灣高等法院 臺中分院 臺灣高等法院 臺中分院 臺灣高等法院 臺中分院  案號 109年度金上訴字第2027號 109年度金上訴字第2027號 109年度金上訴字第2027號  判決日期 110年02月08日 110年02月08日 110年02月08日 確定 判決 法院 臺灣高等法院 臺中分院 臺灣高等法院 臺中分院 臺灣高等法院 臺中分院  案號 109年度金上訴字第2027號 109年度金上訴字第2027號 109年度金上訴字第2027號  確定日期 110年03月17日 110年03月17日 110年03月17日 是否為得易科罰金之案件  不得易科罰金 不得易服社會勞動 不得易科罰金 不得易服社會勞動 不得易科罰金 不得易服社會勞動 備註  彰化地檢110年度執字第1687號 彰化地檢110年度執字第1687號 彰化地檢110年度執字第1687號   編號29至60之罪已定應執行有期徒刑3年10月   
受刑人江汶憲定應執行刑案件一覽表     編號  52 53 54 罪名  三人以上共同犯詐欺取財罪 三人以上共同犯詐欺取財罪 三人以上共同犯詐欺取財罪 宣告刑  有期徒刑1年1月 有期徒刑1年1月 有期徒刑1年1月 犯罪日期  108年09月21日 108年09月21日 108年09月21日 偵查(自訴)機關年度案號  臺中地檢108年度偵字第10693、11169、11196、12868號 臺中地檢108年度偵字第10693、11169、11196、12868號 臺中地檢108年度偵字第10693、11169、11196、12868號 最後事實審 法院 臺灣高等法院 臺中分院 臺灣高等法院 臺中分院 臺灣高等法院 臺中分院  案號 109年度金上訴字第2027號 109年度金上訴字第2027號 109年度金上訴字第2027號  判決日期 110年02月08日 110年02月08日 110年02月08日 確定 判決 法院 臺灣高等法院 臺中分院 臺灣高等法院 臺中分院 臺灣高等法院 臺中分院  案號 109年度金上訴字第2027號 109年度金上訴字第2027號 109年度金上訴字第2027號  確定日期 110年03月17日 110年03月17日 110年03月17日 是否為得易科罰金之案件  不得易科罰金 不得易服社會勞動 不得易科罰金 不得易服社會勞動 不得易科罰金 不得易服社會勞動 備註  彰化地檢110年度執字第1687號 彰化地檢110年度執字第1687號 彰化地檢110年度執字第1687號   編號29至60之罪已定應執行有期徒刑3年10月   
受刑人江汶憲定應執行刑案件一覽表     編號  55 56 57 罪名  三人以上共同犯詐欺取財罪 三人以上共同犯詐欺取財罪 三人以上共同犯詐欺取財罪 宣告刑  有期徒刑1年1月 有期徒刑1年1月 有期徒刑1年1月 犯罪日期  108年09月21日 108年09月21日 108年09月21日 偵查(自訴)機關年度案號  臺中地檢108年度偵字第10693、11169、11196、12868號 臺中地檢108年度偵字第10693、11169、11196、12868號 臺中地檢108年度偵字第10693、11169、11196、12868號 最後事實審 法院 臺灣高等法院 臺中分院 臺灣高等法院 臺中分院 臺灣高等法院 臺中分院  案號 109年度金上訴字第2027號 109年度金上訴字第2027號 109年度金上訴字第2027號  判決日期 110年02月08日 110年02月08日 110年02月08日 確定 判決 法院 臺灣高等法院 臺中分院 臺灣高等法院 臺中分院 臺灣高等法院 臺中分院  案號 109年度金上訴字第2027號 109年度金上訴字第2027號 109年度金上訴字第2027號  確定日期 110年03月17日 110年03月17日 110年03月17日 是否為得易科罰金之案件  不得易科罰金 不得易服社會勞動 不得易科罰金 不得易服社會勞動 不得易科罰金 不得易服社會勞動 備註  彰化地檢110年度執字第1687號 彰化地檢110年度執字第1687號 彰化地檢110年度執字第1687號   編號29至60之罪已定應執行有期徒刑3年10月   
受刑人江汶憲定應執行刑案件一覽表     編號  58 59 60 罪名  三人以上共同犯詐欺取財罪 三人以上共同犯詐欺取財罪 三人以上共同犯詐欺取財罪 宣告刑  有期徒刑1年1月 有期徒刑1年1月 有期徒刑1年2月 犯罪日期  108年09月21日 108年09月21日 108年09月21日 偵查(自訴)機關年度案號  臺中地檢108年度偵字第10693、11169、11196、12868號 臺中地檢108年度偵字第10693、11169、11196、12868號 臺中地檢108年度偵字第10693、11169、11196、12868號 最後事實審 法院 臺灣高等法院 臺中分院 臺灣高等法院 臺中分院 臺灣高等法院 臺中分院  案號 109年度金上訴字第2027號 109年度金上訴字第2027號 109年度金上訴字第2027號  判決日期 110年02月08日 110年02月08日 110年02月08日 確定 判決 法院 臺灣高等法院 臺中分院 臺灣高等法院 臺中分院 臺灣高等法院 臺中分院  案號 109年度金上訴字第2027號 109年度金上訴字第2027號 109年度金上訴字第2027號  確定日期 110年03月17日 110年03月17日 110年03月17日 是否為得易科罰金之案件  不得易科罰金 不得易服社會勞動 不得易科罰金 不得易服社會勞動 不得易科罰金 不得易服社會勞動 備註  彰化地檢110年度執字第1687號 彰化地檢110年度執字第1687號 彰化地檢110年度執字第1687號   編號29至60之罪已定應執行有期徒刑3年10月